ACORDAO-COMPLETO-2349179

ACÓRDÃO DE RELAÇÃO

ACÓRDÃO DE RELAÇÃO 2835/2019 ATA 9/2019 - PRIMEIRA CÂMARA

Acórdão 2835/2019-TCU-Primeira Câmara
Os ministros do Tribunal de Contas da União, reunidos em sessão da 1ª Câmara, com fundamento nos arts. 1º, I; 16, II; 18 e 23, II, da Lei 8.443/1992, nos arts. 1º, I, 208 e 214, II, do RI/TCU, na forma do art. 143, I, 'a', do RI/TCU, e de acordo com os pareceres convergentes emitidos nos autos, ACORDAM, por unanimidade, em julgar as contas dos responsáveis regulares com ressalva, em razão das impropriedades verificadas, e dar-lhes quitação.
- pendência no registro de procedimentos administrativos disciplinares no sistema CGU-PAD; 
- publicação de editais de licitação com inobservância ao art. 43 da Lei Complementar 123/2006, em relação ao prazo de regularização fiscal das microempresas; 
- descumprimento dos prazos previstos no art. 7° da IN TCU 55/2007, relativos aos atos de registro das concessões no Sistema de Apreciação e Registro de Atos de Admissão e Concessões - Sisac; 
1. Processo TC-Processo 031.645/2016-0 (PRESTAÇÃO DE CONTAS - Exercício: 2015) 
	1.1. Responsáveis: Giovani de Souza Baesso (XXX.986.528-XX) ; Luiz Alberto de Oliveira (XXX.466.432-XX) .
	1.2. Órgão: Superintendência Regional do Trabalho e Emprego no Estado de Roraima.
	1.3. Relator: Ministro-Substituto Weder de Oliveira.
	1.4. Representante do Ministério Público: Subprocurador-Geral Lucas Rocha Furtado.
	1.5. Unidade Técnica: Secretaria do TCU no Estado de Roraima (SEC-RR) .
	1.6. Representação legal: não há.
	1.7. Determinações/Recomendações/Orientações: 
	1.7.1. determinar à Superintendência Regional do Trabalho e Emprego no Estado de Roraima, com fundamento no art. 250, II, do RI/TCU, que, no prazo de 60 (sessenta) dias, adote, se ainda não o fez, medidas com vistas a solucionar no sistema E-pessoal as pendências as seguir indicadas:
1.7.1.1. cadastramento dos processos de concessão e de alteração de aposentadorias dos servidores detentores das matrículas Siape: 0708059, 0712370, 0714016 e 0707729;
1.7.1.2. correções dos atos de aposentadoria 10103830-04-1998-000001-1, 10103830-04-2012-000003-9, 10103830-04-2006-000005-4, 10103830-04-2012-000005-5, 10103830-04-2006-000006-2, 10103830-04-2011-000002-8, 10103830-04-2014-000002-6 e 10103830-04-2011-000001-0;
1.7.2. dar ciência à Superintendência Regional do Trabalho e Emprego no Estado de Roraima sobre a ocorrência das seguintes impropriedades: 
1.7.2.1. descumprimento do prazo de 5 (cinco) dias úteis para comprovação da regularidade fiscal das microempresas, conforme determina o art. 43, § 1º, da Lei Complementar 123/2006, com a redação dada pela Lei Complementar 155/2016; 
1.7.2.2. registro contábil da depreciação de itens do seu ativo permanente em desobediência às Normas Brasileiras de Contabilidade Aplicadas ao Setor Público (NBC TSP) , especialmente a NBC T 16.9, que trata exclusivamente da depreciação, amortização e exaustão dos bens patrimoniais.

Primeira Câmara

Giovani de Souza Baesso (XXX.986.528-XX); Luiz Alberto de Oliveira (XXX.466.432-XX).

ACORDAO-COMPLETO-2390916

Acórdão de Relação 423/2020 - Primeira Câmara

Acórdão de Relação

WEDER DE OLIVEIRA

não há.

Subprocurador-Geral Lucas Rocha Furtado.

PRESTAÇÃO DE CONTAS (PC)

Secretaria do TCU no Estado de Roraima (SEC-RR).